【裁判字號】    98,訴,1331
【裁判日期】    990129
【裁判案由】    偽證
【裁判全文】
臺灣高雄地方法院刑事判決  98年度訴字第1331號
公  訴  人  臺灣高雄地方法院檢察署檢察官
被      告  甲○○
上列被告因偽證案件，經檢察官提起公訴（98年度偵字第3074號
），被告於準備程序為有罪之陳述，經本院合議庭裁定由受命法
官獨任進行簡式審判程序，判決如下：
    主  文
甲○○犯偽證罪，累犯，處有期徒刑伍月。
    事  實
一、甲○○前因施用毒品案件，經本院以92年度訴字第1878號判
    決處有期徒刑7 月確定，於民國93年10月31日縮刑期滿而執
    行完畢。詎仍不知悔改，明知其於97年6 月21日、同年7 月
    初某日，分別在高雄縣林園鄉金老爺理容院附近、高雄縣林
    園鄉○○○路易達超商前，向陳虹色購買第一級毒品海洛因
    各1 次，且於97年7 月9 日上午10時25分許，在高雄市政府
    警察局刑警大隊接受員警詢問時，有向員警陳稱：「所施用
    之毒品海洛因，係其以所持用之0000000000號行動電話門號
    ，撥打至綽號『姐仔』之成年女子所持用之0000000000號門
    號購買，以『保利達』作為代稱，大罐新臺幣（下同）1000
    元、小罐500 元，多在『易達超商』或『金老爺理容院』附
    近路邊交易，2 、3 天購買1 次，『姐仔』即是編號6 號之
    陳虹色」等語；於同日下午2 時37分許，在臺灣高雄地方法
    院檢察署偵訊中具結後證稱：「向『姐仔』購買海洛因，交
    易地點都在『易達超商』、『金老爺』理容院附近路邊交易
    ，價格為500 元、1000元不定」等語。詎竟基於偽證之犯意
    ，在本院97年度訴字第1352號陳虹色被訴販賣毒品案件，於
    97 年11 月6 日上午10時45分許，在本院刑事第四法庭，經
    審判長告以具結義務及偽證處罰，並以證人身分供前具結後
    ，就陳虹色有無販賣第一級毒品海洛因予甲○○之案情重要
    關係事項，虛偽證稱：「（檢察官問：你有無向被告購買毒
    品？）證人答：無。」、「（檢察官問：剛才所提示97年7
    月9日 檢察官偵訊筆錄的內容是否為當時你所述？）證人答
    ：那些我都沒有講。」、「（檢察官問：何部分是你當時沒
    有陳述的？）證人答：警卷第12頁第6 行的問題以下，到第
    13頁倒數第5 行以上，都沒有講。」等語，足以影響刑事案
    件審判之正確性。嗣甲○○於陳虹色被訴販賣毒品案件裁判
    確定前之99年1 月20日，在本案準備程序及審判程序，自白
    其前揭證述為虛偽證述。
二、案經臺灣高雄地方法院檢察署檢察官自動檢舉簽分偵查起訴
    。
    理  由
一、本件被告甲○○所犯係死刑、無期徒刑、最輕本刑為3 年以
    上有期徒刑以外之罪，其於準備程序就被訴事實為有罪之陳
    述，經本院告知簡式審判程序之旨，並聽取其與檢察官之意
    見後，認無不得或不宜改依簡式審判程序進行之情事，依刑
    事訴訟法第273 條之1 第1 項規定，裁定由受命法官獨任進
    行簡式審判程序，合先敘明。
二、上開犯罪事實，業據被告甲○○於本院審理中坦承不諱，且
    有本院審判筆錄、證人結文、被告之警詢筆錄及訊問筆錄各
    1 份在卷可稽，足認被告前開出於任意性之自白與事實相符
    ，堪以採信。本案事證明確，被告犯行洵堪認定。
三、核被告甲○○所為，係犯刑法第168 條之偽證罪。被告有如
    事實欄所載曾受有期徒刑之宣告及執行完畢乙節，有臺灣高
    等法院被告前案紀錄表1 份附卷可參，被告於有期徒刑執行
    完畢後，5 年內故意再犯本案有期徒刑以上之罪，為累犯，
    應依刑法第47條第1 項之規定，加重其刑。又陳虹色被訴違
    反毒品危害防制條例案件，經本院於98年9 月2 日以97年度
    訴字第1352號判決應執行有期徒刑25年，現上訴於臺灣高等
    法院高雄分院，由該院以98年度上訴字第1486號案件審理中
    ，有本院97年度訴字第1352號判決、臺灣高等法院被告前案
    紀錄表各1 份在卷可佐，被告於該案判決確定前，即在本案
    偽證案件99年1 月20日之準備程序及審判程序，自白前開偽
    證犯行，符合刑法第172 條減輕其刑之規定，爰依法先加後
    減之。爰審酌被告藐視證人到庭作證應據實陳述之義務，於
    審理中任意虛捏證詞而為虛偽證述，致生無謂之司法調查程
    序，並影響司法審理結果之正確性及公正性，誠屬不該，惟
    念其於本院審理中坦白承認犯行，態度尚可，另考量被告之
    智識程度及教育程度等一切情狀，認檢察官求處有期徒刑1
    年，似嫌過重，因而量處如主文所示之刑。
據上論斷，應依刑事訴訟法第273 條之1 第1 項、第284 條之1
、第299 條第1 項前段，刑法第168 條、第172 條、第47條，判
決如主文。
本案經檢察官乙○○到庭執行職務。
中    華    民    國    99    年    1     月    29    日
                  刑事第十五庭    法  官  吳佳樺
以上正本證明與原本無異。
如不服本判決應於收受送達後10日內向本院提出上訴書狀，並應
敘述具體理由；如未敘述上訴理由者，應於上訴期間屆滿後20日
內向本院補提理由書（均須按他造當事人之人數附繕本）「切勿
逕送上級法院」。
中    華    民    國    99    年    1     月    29    日
                                  書記官  廖佳玲
附錄本判決論罪之法條：
中華民國刑法第168條
（偽證罪）
於執行審判職務之公署審判時或於檢察官偵查時，證人、鑑定人
、通譯於案情有重要關係之事項，供前或供後具結，而為虛偽陳
述者，處7 年以下有期徒刑。

司法院資訊處製作；財團法人民間司法改革基金會備份。
